# 同一控制下子公司间的相关交易的处理

提问人：jasondoo 时间：2014-11-19 09:19:54
版主，我看到准则对这块的要求了，不过应试指南中也没有展开讲解这块。 那么实务中，子公司间的交叉持股（不形成控制），是要由母公司按子公司间的持股比例来在合并层面抵消吗？ 还是按照母公司自身的持股比例，我的理解应该是子公司间的持股比例。

回答人：chenyiwei
子公司之间的交叉持股当然也应当抵销。不明白你的问题具体是什么意思？

提问人：jasondoo 时间：2014-11-28 12:09:45
陈版，我再明确一下思路，由于我没接触过子公司相互持股抵消的问题，所以希望陈版多指导一下： 1.子公司相互持股不达到控制比例情况下，抵消是由母公司来完成 2.那么抵消的大步骤是啥呢？ 应该是只有投资单位的长投与被投资单位的所有者权益的抵消把，那么被投资单位所有者权益是全部项目，还是只有留存收益？ 此时抵消的比例，是按子公司相互持股的比例进行抵消吗？ 还有别的抵消分录吗？
辛苦陈版，这块实在是没接触过。

回答人：chenyiwei
推荐直接根据成本法核算结果进行抵销的方法，版面精华区中有这方面的帖子。在成本法下，只需把投资成本与投资时对应取得的净资产份额抵销，并确认少数股东权益和少数股东损益即可。